臺灣板橋地方法院刑事判決　　　　　　　　　　　　九十三年度訴字第一四六七號
　　公　訴　人　臺灣板橋地方法院檢察署檢察官
　　被　　　告　乙○○
右列被告因毒品危害防制條例案件，經檢察官提起公訴（九十三年度偵字第七四四二
號、第七四四一號），本院於準備程序進行中，被告就被訴事實為有罪之陳述，經告
知被告簡式審判程序之旨，並聽取當事人之意見後，裁定進行簡式審判程序判決如左
：
    主  文
乙○○連續轉讓第二級毒品，處有期徒刑捌月。扣案之ＭＤＭＡ壹佰貳拾捌顆，沒收
銷燬，及扣案之電子磅秤壹個、研磨砵壹個、保存盒貳個、藥粉罐貳個、分裝用卡片
壹張、行動電話貳支（分別為易利信牌、電話號碼0000000000及三星牌、
電話號碼0000000000），均沒收。
    事  實
一、乙○○明知ＭＤＭＡ（俗稱搖頭丸、快樂丸）及ＫＥＴＡＭＩＮＥ（俗稱Ｋ他命
 　 ）分別係毒品危害防制條例第二條第二項第二款所列之第二級毒品及第三款所列
    之第三級毒品，均不得轉讓，竟基於轉讓第二、三級毒品之概括犯意，自民國九
    十二年一月初起至九十三年四月間止，先在台北縣市等不詳地點，以每顆ＭＤＭ
    Ａ新台幣（下同）二百至二百五十元不等、每瓶ＫＥＴＡＭＩＮＥ七百至一千元
    不等之價格，分別向甲○○（另行審結）不定期連續購買上開毒品，及在台北市
    環亞飯店旁之「ＤＪ」ＰＵＢ內，向綽號「小鬼」之姓名年籍不詳之成年男子購
    買ＭＤＭＡ一次，及向綽號「小凱」之姓名年籍不詳之成年男子，購買ＫＥＴＡ
    ＭＩＮＥ多次，所購入之上開毒品除供其本身施用外，並連續在其經營位於台北
    市○○街十五號之機車行內，分別或同時以原價轉讓數量不詳之第二級毒品ＭＤ
    ＭＡ及第三級毒品ＫＥＴＡＭＩＮＥ予其女友朱麗玟、劉育勝及其他不特定人施
    用多次。嗣為警於九十三年四月十三日十二時三十分許，在台北市○○街十五號
    查獲，並扣得ＭＤＭＡ一百二十八顆、其所用供轉讓毒品用之電子磅秤一個、研
    磨砵一個、保存盒二個、藥粉罐二個、分裝用卡片一張、行動電話二支（分別為
    易利信牌、電話號碼0000000000及三星牌、電話號碼0000000
    000）。
二、案經內政部警政署刑事警察局移送臺灣板橋地方法院檢察署檢察官偵查起訴。
    理  由
一、訊據被告乙○○對於右揭犯罪事實坦承不諱，核與同案被告甲○○於警詢、偵訊
    之供述及證人劉育勝於警詢之證述相符，並有ＭＤＭＡ一百二十八顆、其所用供
    轉讓毒品用之電子磅秤一個、研磨砵一個、保存盒二個、藥粉罐二個、分裝用卡
    片一張、行動電話二支（分別為易利信牌、電話號碼0000000000及三
    星牌、電話號碼0000000000）扣案可證，且該扣案之ＭＤＭＡ一百二
    十八顆經以氣相層析質譜儀法鑑驗，結果判定為ＭＤＭＡ、ＣＡＦＦＥＩＮＥ成
    分，此有行政院衛生署管制藥品管理局管檢字第○九三○○○三九五六號檢驗成
    績出一紙附卷可稽，復有被告所使用之行動電話號碼為0000000000及
    0000000000之通訊監察譯文在卷足憑。本件事證明確，被告犯行，足
    堪認定。
二、查毒品危害防制條例業於九十二年六月六日經立法院修正通過，總統於九十二年
    七月九日公布，並自九十三年一月九日開始施行。本件被告最後轉讓毒品犯行之
    時間為九十三年四月間係於上開條例修正公布後，是本件自應適用修正後裁判時
    之新法處斷，而無比較新舊法問題，合先敘明。本件被告多次無償轉讓第二級毒
    品ＭＤＭＡ及第三級毒品ＫＥＴＡＭＩＮＥ之行為，係犯毒品危害防制條例第八
    條第二項、第三項之轉讓第二級毒品罪及轉讓第三級毒品罪，被告轉讓前、後持
    有之低度行為，為轉讓之高度行為所吸收，不另論罪。又被告多次轉讓第二級毒
    品及第三級毒品之行為，均時間緊接，犯罪構成要件相同，顯各係基於概括犯意
    反覆為之，應依連續犯之規定各論以一罪。又被告有一轉讓行為同時轉讓第二級
    毒品及第三級毒品罪，為一行為同時觸犯數罪，應依想像競合之規定，從一重之
    連續轉讓第二級毒品罪論處。復按轉讓、持有毒品達一定數量者，加重其刑至二
    分之一，其標準由行政院定之，毒品危害防治條例第八條第六項定有明文，而依
    據行政院於九十三年一月七日所頒佈之「轉讓持有毒品加重其刑之數量標準，轉
    讓、持有第二級毒品達淨重十公克以上者，即應依毒品危害防制條例第八條第六
    項加重其刑至二分之一。本案被告被查獲時所持有之毒品ＭＤＭＡ一百二十八顆
    淨重約三十八點六二公克（毛重約四十點五四公克，此有本院勘驗筆錄一紙在卷
    可參），顯已逾前開十公克之標準，應依法加重其刑。爰審酌被告犯後坦承犯行
    ，態度良好，及其轉讓毒品之動機、目的、所生危害及公訴人具體求刑等一切情
    狀，量處如主文所示之刑。扣案之ＭＤＭＡ一百二十八顆，惟為當場查獲之毒品
    ，不問屬於被告與否，應依毒品危害防制條例第十八條第一項前段宣告沒收銷燬
    ，另扣案之電子磅秤一個、研磨砵一個、保存盒二個、藥粉罐二個、分裝用卡片
    一張、行動電話二支（分別為易利信牌、電話號碼0000000000及三星
    牌、電話號碼0000000000），為被告所有供轉讓毒品所用，此據被告
    供明在卷，爰依刑法第三十八條第一項第二款之規定宣告沒收，至於扣案之筆管
    二支、鏡子一個，非供被告犯本件轉讓毒品罪所用，尚難依法為沒收之宣告，附
    此敘明。
三、被告甲○○部分，俟其到案後，再行審結。
據上論斷，應依刑事訴訟法第二百九十九條第一項前段，毒品危害防制條例第八條第
二項、第三項、第六項、第十八條第一項前段，刑法第十一條前段、第五十六條、第
五十五條，判決如主文。
本案經檢察官蘇揚旭到庭執行職務。
中　　　華　　　民　　　國　　九十三　　年　　　九　　　月　　二十七　　日
                                臺灣板橋地方法院刑事第十三庭
                                    法  官  陳明珠
右正本證明與原本無異
如不服本判決應於送達後十日內向本院提出上訴狀
                                    書記官  陳慧儷
中　　　華　　　民　　　國　　九十三　　年　　　九　　　月　　二十七　　日
附錄本案論罪科刑法條全文
毒品危害防制條例第八條第二項、第三項
轉讓第一級毒品者，處一年以上七年以下有期徒刑，得併科新臺幣一百萬
元以下罰金。
轉讓第二級毒品者，處六月以上五年以下有期徒刑，得併科新臺幣七十萬
元以下罰金。
轉讓第三級毒品者，處三年以下有期徒刑，得併科新臺幣三十萬元以下罰
金。
轉讓第四級毒品者，處一年以下有期徒刑，得併科新臺幣十萬元以下罰金
。
前四項之未遂犯罰之。
轉讓毒品達一定數量者，加重其刑至二分之一，其標準由行政院定之。
毒品危害防制條例第十八條第一項前段
查獲之第一、二級毒品及專供製造或施用第一、二級毒品之器具，不問屬
於犯人與否，均沒收銷燬之；查獲之第三、四級毒品及製造或施用毒品之
器具，無正當理由而擅自持有者，均沒入銷燬之。但合於醫藥、研究或訓
練之用者，得不予銷燬。
前項合於醫藥、研究或訓練用毒品或器具之管理辦法，由法務部會同行政
院衛生署定之。
